【裁判字號】    98,消債聲,231
【裁判日期】    981013
【裁判案由】    聲請免責
【裁判全文】
台灣台中地方法院民事裁定           98年度消債聲字第231號
    聲  請  人
    即  債務人  乙○○
    相  對  人
    即  債權人  友邦國際信用卡股份有限公司
    法定代理人  雷信堅
    相  對  人
    即  債權人  美商花旗銀行股份有限公司
    法定代理人  利明
    相  對  人
    即  債權人  渣打國際商業銀行股份有限公司
    法定代理人  麥侃哲
    相  對  人
    即  債權人  國泰世華商業銀行股份有限公司
    法定代理人  汪國華
    相  對  人
    即  債權人  日盛國際商業銀行股份有限公司
    法定代理人  陳  棠
    相  對  人
    即  債權人  中國信託商業銀行股份有限公司
    法定代理人  麥克迪諾馬
    相  對  人
    即  債權人  華南商業銀行股份有限公司
    法定代理人  王濬智
                          22.
    相  對  人
    即  債權人  玉山商業銀行股份有限公司
    法定代理人  黃永仁
    代  理  人  甲○○
    相  對  人
    即  債權人  荷商荷蘭銀行股份有限公司台北分公司
    法定代理人  經天瑞
    相  對  人
    即  債權人  香港商香港上海匯豐銀行股份有限公司
    法定代理人  韋力行
    相  對  人
    即  債權人  遠東國際商業銀行股份有限公司
    法定代理人  洪信德
    相  對  人
    即  債權人  聯邦商業銀行股份有限公司
    法定代理人  李憲章
上列當事人間因消費者債務清理事件，債務人聲請更生，經本院
裁定開始清算程序並同時終止清算程序，本院裁定如下：
    主    文
債務人乙○○不免責。
    理    由
一、按債務人有下列各款情形之一者，法院應為不免責之裁定，
    但債務人證明經普通債權人全體同意者，不在此限：一、於
    七年內曾依破產法或本條例規定受免責；二、隱匿、毀損應
    屬清算財團之財產，或為其他不利於債權人之處分；三、捏
    造債務或承認不真實之債務；四、因浪費、賭博或其他投機
    行為，致財產顯然減少或負擔過重之債務，而生開始清算之
    原因；五、於清算聲請前一年內，已有清算之原因，而隱瞞
    其事實，使他人與之為交易致生損害；六、明知已有清算原
    因之事實，非基於本人之義務，而以特別利於債權人中之一
    人或數人為目的，提供擔保或消滅債務；七、隱匿、毀棄、
    偽造或變造帳簿或其他會計文件之全部或一部，致其財產之
    狀況不真確；八、故意於財產及收入狀況說明書為不實之記
    載，或有其他故意違反本條例所定義務之行為，消費者債務
    清理條例第134條定有明文。
二、經查：
  (一)債務人乙○○依消費者債務清理條例，聲請更生，前經本院
    裁定開始清算程序並同時終止清算程序確定在案，有本院98
    年度消債清字第186號民事裁定附卷可考。
  (二)復查，本件債務人聲請更生，前經本院於98年 3月11日裁定
    開始更生程序在案，嗣債務人於債權表（總債務 2,380,698
    元）確定後，於98年6月4日所提出確定之更生方案（每月清
    償7,000元，6年72期，還款金額504,000元，清償成數約21.
    17%），而債務人最初提出之更生方案經本院定期98年7月21
    日訊問時（債務人無故未到庭），而到場之債權人友邦國際
    信用卡股份有限公司、渣打國際商業銀行股份有限公司、國
    泰世華商業銀行股份有限公司、中國信託商業銀行股份有限
    公司、華南商業銀行股份有限公司、玉山商業銀行股份有限
    公司、荷商荷蘭銀行股份有限公司台北分公司、遠東國際商
    業銀行股份有限公司、聯邦商業銀行股份有限公司均表示不
    同意債務人之更生方案，餘債權人美商花旗銀行股份有限公
    司、日盛國際商業銀行股份有限公司、香港商香港上海豐
    銀行股份有限公司則以書狀表示不同意債務人所提之更生方
    案，是債務人所提更生方案，即未能依消費者債務清理條例
    第59條、第60條規定獲得債權人會議之可決。
  (三)嗣本院斟酌債務人所提更生方案，其清償成數並不高，且參
    酌債權人提出其前之消費紀錄，債務人自民國92年起至96年
    間即使用信用卡在美商賀寶芙股份有限公司刷卡購買直銷貨
    品，以充自己之業績，總計達2,217,205元（單月有高達51,
    001元、72,769元、65,524元、147,485元、41,559元、71,4
    55元、73,342元、32,987元、36,330元、23,874元、93,929
    元、49,295元、68,449元、87,759元、59,824元、64,933元
    、35,498元、58,916元、78,813元、27,284元、44,137元、
    73,257元、146,650元、74,061元、103,995元、90,343元、
    88,051元、73,210元、73,444元），矧債務人其他消費為高
    額之信用貸款（93年7月7日165,000元、94年1月25日150,00
    0元、94年7月25日150,000元、94年 7月26日200,000元、94
    年12月19日20,160元、100,008元）、旅行社（96年8月10日
    理想旅行社15,300元）、百貨（中友百貨96年7月22日10,30
    0元） 、保險費（南山人壽94年11月18日28,614元）等（小
    額未列計），此有債權人提出之消費帳明細及本院製作之消
    費明細附卷可稽。依此債務人之消費已然逾越一般人生活水
    準，而非屬日常生活所需，而達奢侈、浪費之程度，故難認
    債務人之更生方案條件係屬公允，而於98年 7月23日裁定開
    始清算程序，並同時終止清算程序，並經確定在案。
三、綜上，債務人之消費紀錄既然有奢侈、浪費以致負擔過重債
    務，而生開始清算之原因，而債權人表示不同意免責，且本
    件債務人又無法證明其業經普通債權人全體之同意，則依上
    揭說明，本件債務人不得免責，爰裁定如主文。
中    華    民    國    98    年    10    月    13    日
                  民事庭法  官  顏世傑
上為正本係照原本作成
如對本裁定抗告應於送達後10日內向本院提出抗告狀，並繳納新
台幣1000元之裁判費。
中    華    民    國    98    年    10    月    13    日
                        書記官  王嘉仁


司法院資訊處製作；財團法人民間司法改革基金會備份。
